臺灣士林地方法院家事裁定
110年度亡字第61號
聲  請  人  臺灣士林地方檢察署檢察官

上列聲請人聲請對失蹤人王足為死亡宣告事件，本院裁定如下：
    主    文
准對失蹤人王足（女，民國0年0月00日生，籍設臺北市○○區○○路
000號3樓臺北○○○○○○○○○，身分證統一編號：Z000000000號）為
宣告死亡之公示催告。
失蹤人王足應於本公示催告最後揭示於法院公告處或資訊網路之
日起二個月內，向本院陳報現尚生存，如不陳報，本院將宣告其
為死亡。
無論何人，凡知失蹤人王足之生死者，均應於上開期間內，將其
所知之事實，陳報本院。
    理    由
一、按「失蹤人失蹤滿7 年後，法院得因利害關係人或檢察官之
    聲請，為死亡之宣告。失蹤人為80歲以上者，得於失蹤滿3
    年後，為死亡之宣告」，民法第8 條第1 、2 項分別定有明
    文。又「法院准許宣告死亡之聲請者，應公示催告」，亦為
    家事事件法第156 條第1 項明定。
二、聲請意旨略以：失蹤人王足出生於民國1年9月26日，如尚生
    存，現年已109歲，自107年7月6日經通報為失蹤人口，迄今
    生死不明，為此聲請對失蹤人為死亡宣告等語。
三、經查：聲請人主張之上開事實，業據其提出臺北○○○○○○○○○1
    10年9月9日北市士戶登字第11070075461號函附失蹤人王足
    之戶籍資料、臺北市政府警察局士林分局110年9月3日北市
    警士分防字第1103038392號函附失蹤人口系統資料報表、臺
    北市政府民政局95年8月29日北市民四字第09532239600號函
    、內政部95年8月21日台內戶字第0950132375號函、臺南○○○
    ○○○○○95年9月7日南南戶股二字第0950004388號函附王足等
    戶籍資料對照表、繼承系統表、全民健保資料、勞動部勞工
    保險局110年9月3日保費資字第11013406500號函、內政部移
    民署110年9月6日移署資字第1100092851號函、臺北市殯葬
    管理處110年9月8日北市殯移二字第1103011402號函、新北
    市政府殯葬管理處110年9月6日新北殯館字第1105078759號
    函、國軍退除役官兵輔導委員會110年9月6日輔服字第11000
    64472號函等件為證（均附於臺灣士林地方檢察署110年度民
    參字第39號偵查卷內），且聲請人前查詢失蹤人之前科、戶
    籍、入出境、信用卡申辦、所得稅申報、高額壽險等資料後
    ，均查無失蹤人現仍生存、活動之情形，亦有前開卷內所附
    查詢資料可稽。又失蹤人失蹤時滿80歲，爰依前揭民法第8 
    條第2 項之規定，以失蹤人失蹤滿3 年，對其為宣告死亡之
    公示催告。
四、末按「公示催告，應記載下列各款事項：失蹤人應於期間
    內陳報其生存，如不陳報，即應受死亡之宣告。凡知失蹤
    人之生死者，應於期間內將其所知陳報法院」，家事事件法
    第156 條第1 項及第2 項定有明文。又宣告死亡之公示催告
    應公告之；公告應揭示於法院公告處、資訊網路及其他適當
    處所，法院認為必要時，並得命登載於公報或新聞紙，或用
    其他方法公告之；陳報期間，自揭示之日起，應有6 個月以
    上，但失蹤人滿百歲者，其陳報期間，得定為自揭示之日起
    2 個月以上，亦有同法第156 條第3 項準用第130 條第3 項
    至第5 項規定可參。本件既經准許對失蹤人為宣告死亡之公
    示催告，自應依上揭規定，將本公示催告揭示於法院公告處
    及資訊網路，並定陳報期間為2個月，併分別裁定如主文第2
     、3 項所示。
五、依家事事件法第156條，裁定如主文。
中　　華　　民　　國　110 　　年　　11　　月　　16　　日
                    家事庭法　官　高雅敏
以上正本係照原本作成。
如不服本裁定，應於送達後10日內向本院提出抗告狀。
中　　華　　民　　國　110 　　年　　11　　月　　16　　日
                          書記官　王慧萍